<?xml version="1.0" encoding="UTF-8" standalone="yes"?>
<Wordlist>
    <Paradigm pdgId="1215775" lemma="алякну+цца" tag="VIPRX">
        <Variant id="a" pravapis="A2008" lemma="алякну+цца">
            <Slounik name="piskunou2012" idx="12878">{b}алякну´цца{/b}* {i}зак.{/i}, алякну´ся, аляк не´цца, алякняце´ся /// v9{sup}24{/sup} B/</Slounik>
            <Form tag="0">алякну+цца</Form>
            <Form tag="F1S">алякну+ся</Form>
            <Form tag="F2S">алякне+шся</Form>
            <Form tag="F3S">алякне+цца</Form>
            <Form tag="F1P">алякнё+мся</Form>
            <Form tag="F2P">алякняце+ся</Form>
            <Form tag="F3P">алякну+цца</Form>
            <Form tag="PMS">алякну+ўся</Form>
            <Form tag="PFS">алякну+лася</Form>
            <Form tag="PNS">алякну+лася</Form>
            <Form tag="PXP">алякну+ліся</Form>
            <Form tag="I2S">алякні+ся</Form>
            <Form tag="I2P">алякні+цеся</Form>
            <Form tag="PG">алякну+ўшыся</Form>
        </Variant>
    </Paradigm>
    <Paradigm pdgId="1215776" lemma="алякну+ць" tag="VIPNX" meaning="вымавіць адпаведныя гукі">
        <Variant id="a" pravapis="A2008" lemma="алякну+ць">
            <Slounik name="piskunou2012" idx="12879">{b}алякну´ць{/b}* {i}зак.{/i}, алякну´, алякне´, алякняце´ /// v9{sup}24{/sup} B/</Slounik>
            <Form tag="0">алякну+ць</Form>
            <Form tag="F1S">алякну+</Form>
            <Form tag="F2S">алякне+ш</Form>
            <Form tag="F3S">алякне+</Form>
            <Form tag="F1P">алякнё+м</Form>
            <Form tag="F2P">алякняце+</Form>
            <Form tag="F3P">алякну+ць</Form>
            <Form tag="PMS">алякну+ў</Form>
            <Form tag="PFS">алякну+ла</Form>
            <Form tag="PNS">алякну+ла</Form>
            <Form tag="PXP">алякну+лі</Form>
            <Form tag="I2S">алякні+</Form>
            <Form tag="I2P">алякні+це</Form>
            <Form tag="PG">алякну+ўшы</Form>
        </Variant>
    </Paradigm>
    <Paradigm pdgId="1219207" lemma="запрысягну+ць" tag="VIPNX">
        <Variant id="a" pravapis="A2008" lemma="запрысягну+ць">
            <Slounik name="piskunou2012" idx="64844">{b}запрысягну´ць{/b}* {i}зак.{/i}, -ну´, -не´, -няце´ /// v9{sup}24{/sup} B/</Slounik>
            <Form tag="0">запрысягну+ць</Form>
            <Form tag="F1S">запрысягну+</Form>
            <Form tag="F2S">запрысягне+ш</Form>
            <Form tag="F3S">запрысягне+</Form>
            <Form tag="F1P">запрысягнё+м</Form>
            <Form tag="F2P">запрысягняце+</Form>
            <Form tag="F3P">запрысягну+ць</Form>
            <Form tag="PMS">запрысягну+ў</Form>
            <Form tag="PFS">запрысягну+ла</Form>
            <Form tag="PNS">запрысягну+ла</Form>
            <Form tag="PXP">запрысягну+лі</Form>
            <Form tag="I2S">запрысягні+</Form>
            <Form tag="I2P">запрысягні+це</Form>
            <Form tag="PG">запрысягну+ўшы</Form>
        </Variant>
    </Paradigm>
    <Paradigm pdgId="1221161" lemma="лякну+цца" tag="VIPRX">
        <Variant id="a" pravapis="A2008" lemma="лякну+цца">
            <Slounik name="piskunou2012" idx="93276">{b}лякну´цца{/b}* {i}зак.{/i}, лякну´ся, лякне´цца, лякняце´ся ({i}спалохацца{/i}) /// v9{sup}24{/sup} B/</Slounik>
            <Form tag="0">лякну+цца</Form>
            <Form tag="F1S">лякну+ся</Form>
            <Form tag="F2S">лякне+шся</Form>
            <Form tag="F3S">лякне+цца</Form>
            <Form tag="F1P">лякнё+мся</Form>
            <Form tag="F2P">лякняце+ся</Form>
            <Form tag="F3P">лякну+цца</Form>
            <Form tag="PMS">лякну+ўся</Form>
            <Form tag="PFS">лякну+лася</Form>
            <Form tag="PNS">лякну+лася</Form>
            <Form tag="PXP">лякну+ліся</Form>
            <Form tag="I2S">лякні+ся</Form>
            <Form tag="I2P">лякні+цеся</Form>
            <Form tag="PG">лякну+ўшыся</Form>
        </Variant>
    </Paradigm>
    <Paradigm pdgId="1224909" lemma="пералякну+цца" tag="VIPRX">
        <Variant id="a" pravapis="A2008" lemma="пералякну+цца">
            <Slounik name="piskunou2012" idx="141204">{b}пералякну´цца{/b}* {i}зак.{/i}, -лякну´ся, -лякне´цца, -лякняце´ся /// v9{sup}24{/sup} B/</Slounik>
            <Form tag="0">пералякну+цца</Form>
            <Form tag="F1S">пералякну+ся</Form>
            <Form tag="F2S">пералякне+шся</Form>
            <Form tag="F3S">пералякне+цца</Form>
            <Form tag="F1P">пералякнё+мся</Form>
            <Form tag="F2P">пералякняце+ся</Form>
            <Form tag="F3P">пералякну+цца</Form>
            <Form tag="PMS">пералякну+ўся</Form>
            <Form tag="PFS">пералякну+лася</Form>
            <Form tag="PNS">пералякну+лася</Form>
            <Form tag="PXP">пералякну+ліся</Form>
            <Form tag="I2S">пералякні+ся</Form>
            <Form tag="I2P">пералякні+цеся</Form>
            <Form tag="PG">пералякну+ўшыся</Form>
        </Variant>
    </Paradigm>
    <Paradigm pdgId="1224910" lemma="пералякну+ць" tag="VTPNX" meaning="напалохаць усіх, многіх">
        <Variant id="a" pravapis="A2008" lemma="пералякну+ць">
            <Slounik name="piskunou2012" idx="141205">{b}пералякну´ць{/b}* {i}зак.{/i}, -лякну´, -лякне´, -лякняце´ /// v9{sup}24{/sup} B/</Slounik>
            <Form tag="0">пералякну+ць</Form>
            <Form tag="F1S">пералякну+</Form>
            <Form tag="F2S">пералякне+ш</Form>
            <Form tag="F3S">пералякне+</Form>
            <Form tag="F1P">пералякнё+м</Form>
            <Form tag="F2P">пералякняце+</Form>
            <Form tag="F3P">пералякну+ць</Form>
            <Form tag="PMS">пералякну+ў</Form>
            <Form tag="PFS">пералякну+ла</Form>
            <Form tag="PNS">пералякну+ла</Form>
            <Form tag="PXP">пералякну+лі</Form>
            <Form tag="I2S">пералякні+</Form>
            <Form tag="I2P">пералякні+це</Form>
            <Form tag="PG">пералякну+ўшы</Form>
        </Variant>
    </Paradigm>
    <Paradigm pdgId="1224999" lemma="перапрысягну+ць" tag="VIPNX">
        <Variant id="a" pravapis="A2008" lemma="перапрысягну+ць">
            <Slounik name="piskunou2012" idx="142069">{b}перапрысягну´ць{/b} {i}зак.{/i}, -ну´, -не´, -няце´ /// v9{sup}24{/sup} B/</Slounik>
            <Form tag="0">перапрысягну+ць</Form>
            <Form tag="F1S">перапрысягну+</Form>
            <Form tag="F2S">перапрысягне+ш</Form>
            <Form tag="F3S">перапрысягне+</Form>
            <Form tag="F1P">перапрысягнё+м</Form>
            <Form tag="F2P">перапрысягняце+</Form>
            <Form tag="F3P">перапрысягну+ць</Form>
            <Form tag="PMS">перапрысягну+ў</Form>
            <Form tag="PFS">перапрысягну+ла</Form>
            <Form tag="PNS">перапрысягну+ла</Form>
            <Form tag="PXP">перапрысягну+лі</Form>
            <Form tag="I2S">перапрысягні+</Form>
            <Form tag="I2P">перапрысягні+це</Form>
            <Form tag="PG">перапрысягну+ўшы</Form>
        </Variant>
    </Paradigm>
    <Paradigm pdgId="1226291" lemma="прыўлякну+цца" tag="VIPRX">
        <Variant id="a" pravapis="A2008" lemma="прыўлякну+цца">
            <Slounik name="piskunou2012" idx="156767">{b}прыўлякну´цца{/b}* {i}зак.{/i}, -лякну´ся, -лякне´цца, -лякняце´ся ({i}спалохацца{/i}) /// v9{sup}24{/sup} B/</Slounik>
            <Form tag="0">прыўлякну+цца</Form>
            <Form tag="F1S">прыўлякну+ся</Form>
            <Form tag="F2S">прыўлякне+шся</Form>
            <Form tag="F3S">прыўлякне+цца</Form>
            <Form tag="F1P">прыўлякнё+мся</Form>
            <Form tag="F2P">прыўлякняце+ся</Form>
            <Form tag="F3P">прыўлякну+цца</Form>
            <Form tag="PMS">прыўлякну+ўся</Form>
            <Form tag="PFS">прыўлякну+лася</Form>
            <Form tag="PNS">прыўлякну+лася</Form>
            <Form tag="PXP">прыўлякну+ліся</Form>
            <Form tag="I2S">прыўлякні+ся</Form>
            <Form tag="I2P">прыўлякні+цеся</Form>
            <Form tag="PG">прыўлякну+ўшыся</Form>
        </Variant>
    </Paradigm>
    <Paradigm pdgId="1226292" lemma="прыўлякну+ць" tag="VTPNX" meaning="спалохаць каго-небудзь">
        <Variant id="a" pravapis="A2008" lemma="прыўлякну+ць">
            <Slounik name="piskunou2012" idx="156768">{b}прыўлякну´ць{/b}* {i}зак.{/i}, -лякну´, -лякне´, -лякняце´ /// v9{sup}24{/sup} B/</Slounik>
            <Form tag="0">прыўлякну+ць</Form>
            <Form tag="F1S">прыўлякну+</Form>
            <Form tag="F2S">прыўлякне+ш</Form>
            <Form tag="F3S">прыўлякне+</Form>
            <Form tag="F1P">прыўлякнё+м</Form>
            <Form tag="F2P">прыўлякняце+</Form>
            <Form tag="F3P">прыўлякну+ць</Form>
            <Form tag="PMS">прыўлякну+ў</Form>
            <Form tag="PFS">прыўлякну+ла</Form>
            <Form tag="PNS">прыўлякну+ла</Form>
            <Form tag="PXP">прыўлякну+лі</Form>
            <Form tag="I2S">прыўлякні+</Form>
            <Form tag="I2P">прыўлякні+це</Form>
            <Form tag="PG">прыўлякну+ўшы</Form>
        </Variant>
    </Paradigm>
    <Paradigm pdgId="1228825" lemma="улякну+цца" tag="VIPRX">
        <Variant id="a" pravapis="A2008" lemma="улякну+цца">
            <Slounik name="piskunou2012" idx="196566">{b}улякну´цца{/b}* {i}зак.{/i}, улякну´ся, улякне´цца, улякняце´ся /// v9{sup}24{/sup} B/</Slounik>
            <Form tag="0">улякну+цца</Form>
            <Form tag="F1S">улякну+ся</Form>
            <Form tag="F2S">улякне+шся</Form>
            <Form tag="F3S">улякне+цца</Form>
            <Form tag="F1P">улякнё+мся</Form>
            <Form tag="F2P">улякняце+ся</Form>
            <Form tag="F3P">улякну+цца</Form>
            <Form tag="PMS">улякну+ўся</Form>
            <Form tag="PFS">улякну+лася</Form>
            <Form tag="PNS">улякну+лася</Form>
            <Form tag="PXP">улякну+ліся</Form>
            <Form tag="I2S">улякні+ся</Form>
            <Form tag="I2P">улякні+цеся</Form>
            <Form tag="PG">улякну+ўшыся</Form>
        </Variant>
    </Paradigm>
    <Paradigm pdgId="1228826" lemma="улякну+ць" tag="VTPNX" meaning="спужаць каго-небудзь">
        <Variant id="a" pravapis="A2008" lemma="улякну+ць">
            <Slounik name="piskunou2012" idx="196567">{b}улякну´ць{/b}* {i}зак.{/i}, улякну´, улякне´, улякняце´ /// v9{sup}24{/sup} B/</Slounik>
            <Form tag="0">улякну+ць</Form>
            <Form tag="F1S">улякну+</Form>
            <Form tag="F2S">улякне+ш</Form>
            <Form tag="F3S">улякне+</Form>
            <Form tag="F1P">улякнё+м</Form>
            <Form tag="F2P">улякняце+</Form>
            <Form tag="F3P">улякну+ць</Form>
            <Form tag="PMS">улякну+ў</Form>
            <Form tag="PFS">улякну+ла</Form>
            <Form tag="PNS">улякну+ла</Form>
            <Form tag="PXP">улякну+лі</Form>
            <Form tag="I2S">улякні+</Form>
            <Form tag="I2P">улякні+це</Form>
            <Form tag="PG">улякну+ўшы</Form>
        </Variant>
    </Paradigm>
</Wordlist>
